Mayron Arrieta Araya

Desarrollador Web

60243974

mayron7656@gmail.com

linkedin.com/in/mayronarrieta https://maycodeveloper.netlify.app/

Resumen profesional

Desarrollador web con conocimientos en tecnologías front-end y back-end. Hábil en la implementación de funcionalidades dinámicas con JavaScript. Con experiencia en el desarrollo de aplicaciones y sistemas utilizando PHP, C# y C++. Gestión y manipulación de bases de datos con SQL Server y MySQL. Amplia experiencia en el desarrollo y personalización de sitios en WordPress, incluyendo el uso de Elementor para diseño de páginas web.

Aptitudes

- HTML5
- CSS
- BOOTSTRAP
- **JAVASCRIPT**
- PHP

- C#
- C++
- WordPress / Elementor
- SQL SERVER
- My SQL

Experiencia laboral

Desarrollador Web

Colegio Federado de Ingenieros y de Arquitectos de Costa Rica (CFIA)

julio 2023 - diciembre 2023

- Diseño y desarrollo de nuevo sitio web CII BIM Costa Rica.
- Implementación de sistemas de gestión de contenidos como WordPress
- Desarrollo de sitios web responsive y accesibles, utilizando HTML5, CSS y JavaScript.
- Detección de errores potenciales y elaboración de soluciones para su corrección.
- Participación en reuniones de planificación y seguimiento de proyectos con clientes y otros miembros del equipo.
- Mantenimiento y actualización de sitios web existentes, solucionando problemas y añadiendo nuevas funcionalidades.

Desarrollador Web Grupo Intertab S.A.

septiembre 2022 – octubre 2022

- Diseño y desarrollo de aplicaciones web con PHP, JavaScript, HTML5 y CSS.
- Trabajo en equipo para facilitar el cumplimiento de objetivos.
- Gestión de documentación y archivos.
- Realización de revisiones, pruebas de funcionalidad y depuración de código.
- Documentación de código y elaboración de reportes sobre los avances de los proyectos a cargo.

Educación

Técnico en Desarrollo Web

COVAO Colegio Vocacional de Artes y Oficios

Especialista Junior en Ciberseguridad

Elev8 Education

02 / 2021 - 12 / 2023

07 / 2023 - 11 / 2023

Certificaciones

- Scrum Fundamentals.
- Networking Essentials.
- CCNA 1: Introduction to Networks.
- CCNA 2: Switching, Routing and Wireless Essentials.
- Linux Unhatched.

Idiomas

- Español Nativo
- Inglés B1+